臺北高等行政法院判決　　　　　　　　　　　　　　　九十年度訴字第五八四六號
　　　　　　　　　　　　　　　.
　　原　　　告　中國國際商業銀行股份有限公司
　　代　表　人　甲○○董事長.
　　訴訟代理人　張睿文律師
　　複 代理 人　丁○○
　　被　　　告　新竹市稅捐稽徵處
　　代　表　人　乙○○處長）.
　　訴訟代理人　戊○○
　　　　　　　　丙○○
右當事人間因地價稅事件，原告不服新竹市政府中華民國九十年八月八日九十年訴字
第十六號訴願決定，提起行政訴訟。本院判決如左：
　　主  文
原告之訴駁回。
訴訟費用由原告負擔。
　　事  實
一、事實概要：
    原告所有坐落新竹市○○段三六九、三七四地號二筆土地（下稱系爭土地）出租
    予新竹化工實業股份有限公司（下稱新竹化工公司）供作工廠使用，原按工業用
    地稅率課徵地價稅，惟經被告於民國（下同）八十四年間派員勘查結果並無生產
    及作業跡象，經向新竹市政府建設局查詢，新竹化工公司位於新竹市○○街一一
    一號（門牌整編前為水源街七七號）工廠，業經台灣省政府建設廳八十四年五月
    四日八十四建一字第二○四三七九號函准註銷工廠登記在案，被告乃自八十五年
    起改按一般用地稅率課徵系爭土地之地價稅。原告對被告按一般用地稅率課徵系
    爭土地八十九年度地價稅新台幣（下同）五、二六九、一二八元之處分不服，申
    經復查結果，未獲變更，提起訴願，亦遭駁回，遂向本院提起行政訴訟。
二、兩造聲明：
　(一)原告聲明求為判決：
    1.訴願、復查決定及原處分均撤銷。
    2.被告應將系爭土地改依工業用地課徵八十九年度地價稅。
    3.訴訟費用由被告負擔。
　(二)被告聲明求為判決：
    原告之訴駁回，訴訟費用由原告負擔。
三、兩造之爭點：
    原告所有系爭土地出租與案外人新竹化工公司直接作工業用地使用，經核准按工
    業用地課徵地價稅，八十四年間為被告查覺該公司未繼續作工業使用，經向新竹
    市政府查詢得知其工廠證業經台灣省政府建設廳註銷登記，新申請之工廠許可證
    亦已逾期失效，乃自八十五年度起被依一般稅率課徵地價稅，原告其後如欲申請
    按工業用地課徵地價稅，應否依土地稅法第四十一條及同法施行細則第十四條規
    定，檢附工廠設立許可證及建造執照等文件於每年地價稅開徵前四十日向被告提
    出申請，被告始得憑以核定。
　(一)原告主張之理由：
    1.本件被告以依其於八十四年四月十一日派員實地查勘結果，認新竹化工公司已
      無進行工業生產跡象，又因該公司新竹廠遭台灣省政府建設廳於八十四年五月
      五日以八四建一字第二○四三七九號函准註銷工廠登記在案，雖經新竹市政府
      於八十四年六月二十九日以八四府建商字第一三○二五三號函准工廠設立許可
      ，並另向建管單位申請建造執照中；惟嗣經新竹市政府於八十七年二月十六日
      以府建商字第一四○三四○號函覆：前開工廠設立許可已失效，迄未辦妥營利
      事業登記及工廠登記，顯然自八十四年停工後迄今，該公司皆未從事工廠生產
      使用，或作設廠業務云云，以為該依一般稅率課徵地價稅之依據。
    2.查新竹化工公司係因欲提升產業層次，乃於八十四年四月二十日先行以書面向
      新竹市政府申請變更工業類別為「電腦週邊設備、電機產品」，依新竹市政府
      同年月二十六日八四府建商字第一三○一四五號函指示「嗣原新竹化工實業股
      份有限公司新竹廠核准註銷登記後再行辦理」。因此，新竹化工公司始自動申
      請原新竹廠註銷工廠登記；惟系爭土地上之廠房並未拆遷，仍配合該公司繼續
      作為工業相關使用，並無變更使用或無進行工業使用之情事。此有新竹化工公
      司所繳納之八十九年「電費收據」、「自來水費收據」、「八十九年度銷售產
      品開立之統一發票」、「八十九年度營利事業結算申報書之營業成本明細表」
      、「八十九年度台北市營業人銷售額與稅額申報書」等收據及被告核發之統一
      發票購買證，足證新竹化工公司確有生產及作業。被告逕依其派員實地勘查之
      結果，遽為「該廠現況並無進行工業生產跡象」之認定，顯非正確。
    3.按財政部六十九年五月二十八日台財稅字第三四二四四號函意旨：「原工廠用
      地之工廠雖已停工，但仍作該公司銷售北部產品之儲運及運轉使用，倘經證實
      仍符按核定規劃使用者，可繼續適用工業用地稅率課徵地價稅」；財政部八十
      一年八月二十一日台財稅字第八一○三○三七一九號函意旨：「工業用地於註
      銷工廠登記後出租，如符規定，可繼續適用特別稅率」；財政部八十四年五月
      二十五日台財稅字第八四一六二五一○二號函意旨：「工業用地於七十九年間
      出租與他人使用，經查明使用事情形末變更，雖至八十四年始取得工廠登記證
      ，仍許溯及由七十九年起適用工業用地稅率課徵地價稅」；財政部八十六年八
      月十四日台財稅字第八六○四八○三三六號函意旨：「工業用地開發期間及開
      發完成未出售供興辦工業人使用前，宜適用工業用地稅率」。倘依原核定規劃
      使用之情形未有變更，僅憑被告所謂「該廠現況並無進行工業生產跡象」之表
      象或登記業經註銷等節，尚不足以排除同一基地之繼續使用特別稅率。況財政
      部不乏有溯及至新工廠登記完成前，繼續適用工業用地特別稅率；且工業用地
      於開發期間，亦應以工業用地特別稅率課徵地價稅等案例。縱被告前揭之主張
      屬實，新竹化工公司亦非必然不得適用工業用地，以課徵地價稅。
    4.次按「行政行為，非有正當理由。不得為差別待遇」「行政行為，應以誠實及
      信用之方法為之，並應保護人民正當合理之信賴」「行政機關就該管行政程序
      ，應於當事人有利及不利之情形，一律注意」行政程序法第六條、第八條及第
      九條定有明文。查新竹化工公司固有因欲提升產業層次而註銷工廠登記之實，
      惟係依新竹市政府八四府建商字第一三○一四五號函指示：「嗣原新竹化工實
      業股份有限公司新竹廠核准註銷登記後再行核辦」之意旨所為，誠非新竹化工
      公司之本意。新竹化工公司既因前揭事由而為註銷登記，被告自應受前開條文
      之拘束，如若不然，豈不有違平等原則、誠信原則及信賴保護原則。
    5.綜上所陳，被告逕依自行之認定，遽論新竹化工公司自八十四年四月停工迄今
      ，皆未有從事工廠生產使用或作設廠業務等，進而按「一般稅率」課徵八十九
      年地價稅，顯有未盡詳查之誤。復查及訴願決定機關，復依被告所為之論斷為
      相同之決定，亦有未適用法條及怠於注意之疵，請判決如原告訴之聲明云云。
　(二)被告主張之理由：
    1.按「供左列事業直接使用之土地，按千分之十計徵地價稅，但未按目的事業主
      管機關核定規劃使用者，不適用之：一、工業用地、礦業用地．．．」「已核
      定按千分之十稅率課徵地價稅之土地，如逾目的事業主管機關核定之期限尚未
      按核准計劃完成使用或停工，停止使用滿一年以上者，應由土地所有權人申請
      按一般用地課稅。」「依土地稅法第十七及第十八條規定得適用特別率之用地
      ，土地所有權人應於每年（期）地價稅開徵四十日前提出申請，逾期申請者，
      自申請之次年期開始適用。前已核定而用途未變更者，以後免再申請。適用特
      別稅率之原因、事實消滅時，應即向主管稽徵機關辦理申報」「土地所有權人
      ，申請適用本法第十八條特別稅率計徵地價稅者，應填具申請書，並依左列規
      定，向主管稽徵機關申請核定之：一、工業用地：應檢附工業主管機關核准之
      使用計畫書圖或工廠設立許可證及建造執照等文件。其已開工生產者，應檢附
      工廠登記證」分別為平均地權條例第二十一條第一項（同土地稅法第十八條）
      、平均地權條例施行細則第三十三條第三項、土地稅法第四十一條、同法施行
      細則第十四條第一項第一款所明定。又「土地稅法第十八條規定，工業用地按
      千分之十計徵地價稅，但未按核定規劃使用者不適用之。至於是否已按核定規
      劃開始使用，應由工業興辦人或土地所有權人，向工業主管機關取證，稽徵機
      關憑以按特別稅率課徵地價稅。工業用地之規劃使用，既係須經工業主管機關
      核定，其是否已按規劃開始使用，自宜以工業機關之認定為準。」「依土地稅
      法第十七條及第十八條規定，得適用特別稅率之用地，於適用特別稅率之原因
      、事實消滅時，應自其原因、事實消滅之次期起恢復，按一般用地稅率計徵地
      價稅。」分別為財政部六十八年九月十四日台財稅第三六四七二號函及八十年
      五月二十五日台財稅第八○一二四七三五○號函釋有案。
    2.原告將系爭土地出租予新竹化工公司新竹廠，原按工業用地稅率課徵地價稅，
      經被告於八十四年四月十一日派員實地勘查結果，新竹化工公司並無進行工業
      生產之跡象，乃於八十四年四月十二日以八四新市稅財字第二三五四四三號函
      詢新竹市政府所屬建設局結果，其位於新竹市○○街一一一號（門牌整編前為
      水源街七七號）工廠，業經省府建設廳八十四年五月四日八十四建一字第二○
      四三七九號函准註銷工廠登記在案，被告乃自八十五年起改按一般用地稅率課
      徵地價稅。又查原告雖經新竹市政府八十四年六月二十九日八四府建商字第一
      三○二五三號函核准工廠設立許可，並另向建管單位申請建造執照中，經被告
      八十四年五月二十九日以新市稅財字第一六八七八號函提示新竹化工公司新廠
      設立許可後可依土地稅法第四十一條等相關規定申辦工業用地特別稅率核課，
      惟迄今原告或新竹化工公司並未再依照首揭土地稅法第四十一條規定之期間及
      同法施行細則第十四條規定檢附工廠設立許可證及建造執照等文件向被告提出
      申請。且新竹市政府八十七年二月十六日府建商字第一四○三四○號函查告「
      訴願人八十四年六月二十六日新申請工廠設立許可已逾期失效，迄目前為止，
      系爭用地未領營利事業登記及工廠登記」，被告復於八十八年三月一日以新市
      稅法字第八八二○五二七二號函再次請新竹市政府查證系爭土地有無作工業使
      用？經其函復略以新竹市政府工廠登記檔案，目前情形仍如本府八十七年二月
      十六日府建商字第一四○三四○號函復內容。顯然八十四年間停工後迄今新竹
      化工公司皆未從事工廠生產使用，或作設廠業務，被告將系爭土地八十九年度
      按一般用地稅率課徵地價稅五、二六九、一二八元，洵無違誤。
    3.按「供工業用地事業直接使用之土地，按千分之十計徵地價稅」土地稅法第十
      八條第一項第一款定有明文。原告所有系爭土地租與新竹化工公司直接使用，
      被告乃依上開特別稅率規定課徵地價稅。惟系爭土地上之工廠即新竹化工公司
      於八十四年五月四日經台灣省政府建設廳註銷工廠登記，且經被告派員勘查相
      符後，即非屬工業事業直接使用之土地。被告依前揭規定於八十五年起改按一
      般用地稅率課徵地價稅。原告主張工業用地特別稅率之原因事實有否消滅，應
      以工業主管機關認定為宜，本件係被告承辦人員於八十四年四月間清查發現無
      生產及作業跡象，乃予改課，與行政法院（八十九年七月一日改制為最高行政
      法院）八十五年度判字第七七三號、八十六年度判字第一七三四號及八十六年
      度判字第二○五三號判決法律見解不符乙節，經查原告所有系爭土地已非屬工
      業用地之工業事業直接使用之土地，此乃特別稅率原因事實之消滅，係工業主
      管之新竹市政府轉台灣省政府建設廳註銷工廠登記之行文結果所獲知之事實，
      應認為係工業主管機關所為之認定，被告派員勘查僅屬發現有其停止生產或作
      業之現象，尚不能謂係被告不依工業主管機關之認定而自為認定，與行政法院
      前開判決意旨並不相左，原告主張應不足採據。
    4.原告主張新竹化工公司申報註銷工廠登記，係為提升產業層次，欲變更工業類
      別為「電腦週邊設備、電機產品」，始自動申請原新竹廠註銷工廠登記，惟系
      爭土地上之廠房並未拆遷，仍配合該公司繼續作為工業相關使用，並無變更使
      用或無進行工業使用之情事，並提出新竹化工公司所繳納之八十九年「電費收
      據」、「自來水費收據」為證。經查新竹化工公司迄今末實現其變更工業類別
      之工廠建造設立，且其工廠設立許可已逾期，該用地上未領營利事業登記及工
      廠登記，有新竹市政府八十七年二月十六日八七府建商字第一四○三四○號函
      附卷可憑。且查其提示之「八十九年電費收據」其經常用電度數為「○」，「
      八十九年自來水費收據」金額在九四七元至二二四元間，較一般家庭用水還少
      ，實不足證實該工廠繼續作為工業相關使用。且原告並未附「八十九年度銷售
      產品開立之統一發票」、「八十九年度營利事業結算申報書之營業成本明細表
      」、「八十九年度台北市營業人銷售額與稅額申報書」等資料供核。又緣於相
      同事實之八十八年度行政救濟案件，被告曾於九十年度數次實地勘查新竹化工
      新竹廠結果如下：三月二十八日、六月十二日（本次係鈞院黃法官本仁因原告
      八十八年案親自實地勘查）及六月二十八日，其建築物己腐朽破敗不堪，建築
      外層表面陳舊斑駁，或有窗戶破裂、門戶卻無玻璃、門面阻攔等而致空洞或有
      屋頂塌陷建築物遭截斷致鋼筋外露，且區內雜草叢生，鋼管、鐵片、鐵架鏽蝕
      ；六月十二日會同法官實地勘查時，廠內破損依舊，廠房內堆放一些舊的乙炔
      瓶，有二、三名工人在整理、油漆；另有堆放一些綁好裝了半滿東西的新袋子
      ；還有一台機器及一些大的生鏽舊桶，且該廠房四周牆壁多已朽壞，不須經大
      門即可進出；屋頂亦因廠房年久失修，而有多處漏洞，乙炔瓶、機器、袋子、
      大的生鏽舊桶皆放於牆壁朽壞處或屋頂漏洞處，若逢下雨，必淋溼，且任何人
      皆進出容易，廠區大門破舊，並無守門者（參被告九十年六月八日九十新市稅
      法字第九○二○五五六三號函及九十年八月一日九十新市稅法字第九○二○六
      二四三號函），綜上數次實地查核皆無從證實原告有繼續作工業使用之情形。
    5.依財政部八十六年九月四日台財稅第八六○五一五八三○號函：工業用地是否
      符合按核定規劃使用，依規定仍宜由土地所有權人向工業主管機關取證，稽徵
      機關始得憑以按工業用地稅率課徵地價稅；倘當事人無法取得工業主管機關出
      具仍按核定規劃使用之證明文件，如經稽徵機關查明工廠確已停工，應自其實
      際停工逾一年之次年期起恢復按一般稅率課徵地價稅。據此，原告既無工業主
      管機關出具之證明文件，原工廠登記證早於八十四年經省建設廳註銷，而原告
      八十四年六月二十六日向工業主管機關新竹市政府申請之工廠設立許可已逾期
      失效，迄今系爭用地未領有營利事業登記及工廠登記，有新竹市政府八十七年
      二月十六日府建商字第一四○三四○號函可證，且被告曾以八十四年五月二十
      九日以新市稅財字第一六八七八號函提示新竹化工新廠設立許可後可依土地稅
      法第四十一條等相關規定申辦工業用地特別稅率核課，惟迄今原告或新竹化工
      公司並未再依照首揭土地稅法第四十一條規定之期間及同法施行細則第十四條
      規定檢附工廠設立許可證及建造執照等文件向被告提出申請，則被告依實地勘
      察事實，八十九年度仍按一般用地稅率課徵地價稅五、二六九、一二八元，應
      無不合，亦未有違反平等原則、誠信原則及信賴保護原則。
    6.緣同一事實原告及原告承租人自八十五年至八十八年地價稅皆提起行政救濟，
      原告八十五年地價稅經行政法院八十八年判字第三五五八號判決駁回確定在案
      、八十六年地價稅經財政部再訴願駁回，向大院提起訴訟，尚未判決、八十七
      年及八十八年地價稅分別經大院八十九年度訴字第三九六號及八十九年度訴字
      第二三八三號判決原告之訴駁回，已向最高行政法院上訴，目前尚未判決。
    7.據上論結，請判決駁回原告之訴等語。
　　理  由
一、本件原告代表人於訴訟繫屬中由李庸三變更為甲○○，並已具狀聲明承受訴訟，
    合先敘明。
二、原告所有系爭土地原出租予新竹化工公司新竹廠直接作工業使用，經獲准按工業
    用地稅率課徵地價稅，惟經被告於八十四年四月十一日派員實地勘查結果，新竹
    化工公司並無進行工業生產之跡象，乃於八十四年四月十二日以八四新市稅財字
    第二三五四四三號函詢新竹市政府所屬建設局結果，其位於新竹市○○街一一一
    號（門牌整編前為水源街七七號）工廠，業經省府建設廳八十四年五月四日八十
    四建一字第二○四三七九號函准註銷工廠登記在案，被告乃自八十五年起改按一
    般用地稅率課徵地價稅，本件原告係就被告按一般用地稅率對課徵系爭土地八十
    九年度地價稅新台幣（下同）五、二六九、一二八元之處分不服，申經復查及訴
    願，遭駁回後，向本院提起行政訴訟，其起訴理由略謂系爭土地承租人新竹化工
    公司係因欲提升產業層次，乃於八十四年四月二十日先行以書面向新竹市政府申
    請變更工業類別為「電腦週邊設備、電機產品」，經新竹市政府八十四年六月二
    十九日八四府建商字第一三○二五三號函核准工廠設立許可，並另向建管單位申
    請建造執照中；依新竹市政府同年月二十六日八四府建商字第一三○一四五號函
    指示新竹化工公司新竹廠核准註銷登記後再行辦理。因此，新竹化工公司始自動
    申請原新竹廠註銷工廠登記；惟系爭土地上之廠房並未拆遷，仍配合該公司繼續
    作為工業相關使用，並無變更使用或無進行工業使用之情事。此有新竹化工公司
    所繳納之八十九年「電費收據」、「自來水費收據」、「八十九年度銷售產品開
    立之統一發票」、「八十九年度營利事業結算申報書之營業成本明細表」、「八
    十九年度台北市營業人銷售額與稅額申報書」等收據及被告核發之統一發票購買
    證，足證新竹化工公司確有生產及作業。按財政部六十九年五月二十八日台財稅
    字第三四二四四號函意旨：「原工廠用地之工廠雖已停工，但仍作該公司銷售北
    部產品之儲運及運轉使用，倘經證實仍符按核定規劃使用者，可繼續適用工業用
    地稅率課徵地價稅」；同部八十一年八月二十一日台財稅字第八一○三○三七一
    九號函意旨：「工業用地於註銷工廠登記後出租，如符規定，可繼續適用特別稅
    率」；同部八十四年五月二十五日台財稅字第八四一六二五一○二號函意旨：「
    工業用地於七十九年間出租與他人使用，經查明使用事情形末變更，雖至八十四
    年始取得工廠登記證，仍許溯及由七十九年起適用工業用地稅率課徵地價稅」；
    同部八十六年八月十四日台財稅字第八六○四八○三三六號函意旨：「工業用地
    開發期間及開發完成未出售供興辦工業人使用前，宜適用工業用地稅率」。倘依
    原核定規劃使用之情形未有變更，僅憑被告所謂「該廠現況並無進行工業生產跡
    象」之表象或登記業經註銷等節，尚不足以排除同一基地之繼續使用特別稅率云
    云。
三、按平均地權條例第二十一條第一項第一款規定，供工業用地、礦業用地直接使用
    之土地，按千分之十計徵地價稅，但未按目的事業主管機關核定規劃使用者，不
    適用之（土地稅法第十八條第一項第一款亦作相同之規定）。同條例施行細則第
    三十三條第三項規定，已核定按千分之十稅率課徵地價稅之土地，如逾目的事業
    主管機關核定之期限尚未按核准計劃完成使用或停工，停止使用滿一年以上者，
    應由土地所有權人申請按一般用地課稅。財政部依據上開規定，於八十年五月二
    十五日以台財稅第八○一二四七三五○號函釋稱「依土地稅法第十七條及第十八
    條規定，得適用特別稅率之用地，於適用特別稅率之原因、事實消滅時，應自其
    原因、事實消滅之次期起恢復，按一般用地稅率計徵地價稅。」至於是否已按核
    定規劃開始使用，財政部六十八年九月十四日台財稅第三六四七二號函解釋稱：
    「土地稅法第十八條規定，工業用地按千分之十計徵地價稅，但未按核定規劃使
    用者不適用之。至於是否已按核定規劃開始使用，應由工業興辦人或土地所有權
    人，向工業主管機關取證，稽徵機關憑以按特別稅率課徵地價稅。工業用地之規
    劃使用，既係須經工業主管機關核定，其是否已按規劃開始使用，自宜以工業主
    管機關之認定為準。」財部上開解釋係本於主管機關之權責，就相關法規所作之
    適用規定，並無違反法律，被告自得據以適用。本件原告所有系爭土地，原出租
    與新竹化工公司供作工廠使用，經核准按工業用地稅率課徵地價稅，惟經被告於
    八十四年四月十一日派員實地勘查後，發現該地現況並無進行工業生產之跡象，
    乃於同月十二日以以新市稅財字第二三五四四三號函詢新竹市政府建設局，查知
    新竹化工公司位於系爭土地上即新竹市○○街一一一號工廠，業經台灣省政府建
    設廳於八十四年五月四日以八十四建一字第二○四三七九號函註銷工廠登記在案
    ，則台灣省政府建設廳此項註銷工廠登記函，自屬工業主管機關認定系爭土地已
    非屬供工業事業直接使用之土地，被告於翌年即八十五年起改按一般稅率課徵地
    價稅，核與首開法律之規定相符。雖原告主張新竹化工公司曾於八十四年四月二
    十日以書面向新竹市政府申請變更工業類別為「電腦週邊設備、電機產品」，經
    新竹市政府八十四年六月二十九日八四府建商字第一三○二五三號函核准工廠設
    立許可，並另向建管單位申請建造執照中；依新竹市政府同年月二十六日八四府
    建商字第一三○一四五號函指示新竹化工公司新竹廠核准註銷登記後再行辦理，
    因此，新竹化工公司始自動申請原新竹廠註銷工廠登記云云。惟原告於新竹化工
    公司就系爭土地不作工業使用後，已通知原告如欲再申請按工業用地課徵地價稅
    ，依土地稅法第四十一條及同法施行細則第十四條規定，應檢附工廠設立許可證
    及建造執照等文件於每年地價稅開徵前四十日向被告提出申請，本件經被告於八
    十四年五月二十九日以新市稅財字第一六八七八號函提示新竹化工公司新廠設立
    許可後可依土地稅法第四十一條等相關規定申辦工業用地特別稅率核課，原告或
    新竹化工公司迄未再依首揭土地稅法第四十一條規定之期間及同法施行細則第十
    四條規定檢附工廠設立許可證及建造執照等文件向被告提出申請，或依上開財政
    部解釋，向工業主管機關取證憑以向被告申請按特別稅率課徵地價稅；且經被告
    向主管機關新竹市政府函查，該府八十七年二月十六日府建商字第一四○三四○
    號函稱原告八十四年六月二十六日新申請工廠設立許可已逾期失效，迄目前為止
    ，系爭用地未領營利事登記及工廠登記等語；嗣後被告復於八十八年三月一日以
    新市稅法字第八八二○五二七二號函，再次請新竹市政府查證系爭土地有無作工
    業使用，經其函復稱新竹市政府工廠登記檔案，目前情形仍如本府八十七年二月
    十六日府建商字第一四○三四○號函復內容。另經被告於九十年三月二十八日上
    午十時會同新竹市警察局再次現場勘查，發現系爭土地雜草叢生，設備破舊無法
    使用，有照片附卷可稽，顯然八十四年間停工後迄今新竹化工公司皆未從事工廠
    生產使用或作設廠業務，此有各該函件及勘驗筆錄附原處分卷可稽，從而，原告
    提出水、電費收據並不足以證明其係作工業生產使用，其另提出之統一發票購買
    證，並非出售產品所開立之發票，尤不足證明其有作工業使用。至於原告所指財
    政部六十九年五月二十八日台財訴字第三四二四四號函、八十一年八月二十一日
    台財稅字第八一○三○三七一九號函、八十四年五月二十五日台財稅字第八四一
    六二五一○二號函等，乃係指在有效期限內實際工業使用者，得繼續適用工業用
    地特別稅率之案例，與新竹化工公司在系爭土地之工廠證已被註銷，新工廠證之
    申請亦已逾期失效，未再申請作工業使用之情形不相符合，原告自難比附援引。
    且原告不服被告八十五年度系爭土地所核課之地價稅，經提起訴願、再訴願及行
    政訴訟，亦經前行政法院於八十八年九月三十日以八十八年度判字第三五五八號
    判決原告之訴駁回確定在案，有判決書附原處分卷可稽。本件原告於新竹化工公
    司在系爭土地上之工廠許可證已被註銷，未再作工業使用，且逾一年後，亦迄未
    再填具申請書，並檢附有關證明文件，向稅捐稽徵機關申請核定適用特別稅率課
    徵地價稅，則被告仍續按一般用地稅率課徵八十九年地價稅，揆諸首揭規定，自
    無不合，訴願決定予以維持，亦稱妥適。原告徒執前詞，訴請撤銷，並請求判命
    被告應將系爭土地改依工業用地課徵八十九年度地價稅，為無理由，應予駁回。
據上論結，本件原告之訴為無理由，爰依行政訴訟法第九十八條第三項前段，判決如
主文。
中　　華　　民　　國　　九十一　　　年　　　八　　　　月　　  十三　　　日
                            臺 北 高 等 行 政 法 院   第 七 庭
                                           審 判 長 法  官　鄭小康
                                                    法  官　黃秋鴻
                                                    法  官　林金本
右為正本係照原本作成。
如不服本判決，應於送達後二十日內，向本院提出上訴狀並表明上訴理由，如於本判
決宣示後送達前提起上訴者，應於判決送達後二十日內補提上訴理由書（須按他造人
數附繕本）。
中　　　華　　　民　　　國　　九十一　　年　　　八　　　月　　 十四 　　日
                                    　　    　      書記官  簡信滇
